臺灣臺中地方法院刑事裁定
111年度聲字第2576號
聲  請  人  臺灣臺中地方檢察署檢察官
受  刑  人  陳嘉文




上列聲請人因受刑人數罪併罰有二裁判以上，聲請定其應執行之
刑（111年度執聲字第1832號），本院裁定如下：
    主    文
陳嘉文所犯如附表所示各罪所處之刑，應執行有期徒刑肆年。
    理    由
一、聲請意旨略以：受刑人陳嘉文犯數罪，先後經判決確定如附
    表，應依刑法第53條、第51條第5款，定應執行之刑，爰依
    刑事訴訟法第477條第1項之規定聲請裁定其應執行之刑等語
    。
二、按裁判確定前犯數罪者，併合處罰之。但有下列情形者，不
    在此限。一、得易科罰金之罪與不得易科罰金之罪。二、得
    易科罰金之罪與不得易服社會勞動之罪。三、得易服社會勞
    動之罪與不得易科罰金之罪。四、得易服社會勞動之罪與不
    得易服社會勞動之罪。前項但書情形，受刑人請求檢察官聲
    請定應執行刑者，依第51條規定定之；數罪併罰有二裁判以
    上者，依第51條之規定，定其應執行之刑；數罪併罰，分別
    宣告其罪之刑，依下列各款定其應執行者：五、宣告多數有
    期徒刑者，於各刑中之最長期以上，各刑合併之刑期以下，
    定其刑期。但不得逾30年，刑法第50條、第53條、第51條第
    5款分別定有明文。再按法律上賦予法院或法官自由裁量之
    事項，並非得恣意任為或毫無限制，而須在法規或法律原則
    之規範界限內，衡酌個案之具體情況，為公平、合理、適當
    之裁決。是於裁量時，自須受法律規範之目的、精神、理念
    及法律秩序所指導。又刑法第50條規定，裁判確定前犯數罪
    者，併合處罰之，屬強制規定，目的在使被告(或受刑人)得
    依同法第51條各款規定，享有併合處罰、限制加重刑罰之恤
    刑利益。裁判確定前犯數罪符合併合處罰之案件，有2以上
    之裁判，應依刑法第51條第5款至第7款定應執行之刑者，最
    後事實審法院檢察署檢察官應依刑事訴訟法第477條第1項規
    定，聲請該法院裁定之，乃檢察官為被告之利益而為聲請，
    法院於定應執行之刑時，自不得諭知較重於原裁判合併刑期
    之總和，否則即有違數罪併罰禁止不利於被告(或受刑人)之
    恤刑立法目的，最高法院亦著有98年台抗字第697號裁判意
    旨足資參照。
三、查本件受刑人陳嘉文因強盜等案件，經臺灣新北地方法院（
    下稱新北地院）及本院分別判處如附表編號1.及2.所示之刑
    ，均經分別確定在案，有上開案件判決書各1份附於臺灣臺
    中地方法院檢察署(下稱臺中地檢署)111年度執聲字第1832
    號執行卷宗(下稱執行卷)可稽，且有臺灣高等法院被告前案
    紀錄表1份附卷可稽(見本院卷第13-17頁)。再按受刑人所犯
    如附表編號1.所示案件，經新北地院於民國110年9月14日以
    110年度訴字第799號判決判處有期徒刑3年7月，並於110年1
    0月20日確定；附表編號2.所示案件，經本院於110年4月8日
    以111年度金簡字第50號判決判處有期徒刑6月，併科罰金新
    臺幣5萬元，罰金如易服勞役，以新臺幣1,000元折算1日，
    並於111年5月10日確定在案，亦有上開刑事裁判書各1份附
    於執行卷可稽，且有臺灣高等法院被告前案紀錄表1份在卷
    可佐(見本院卷第11-18頁)。關於受刑人所犯如附表編號1.
    所示為不得易科罰金之罪，與如附表編號2.所示不得易科罰
    金且得易服社會勞動之罪，依刑法第50條第1項但書之規定
    ，原不得併合處罰，然受刑人於111年7月21日請求臺中地檢
    署檢察官依刑法第53條、第51條第5款規定，就上開各罪罪
    刑聲請定應執行刑，有受刑人請求並簽名之臺中地檢署「刑
    法第50條第1項但書案件是否請求定應執行刑調查表」1紙附
    於執行卷可稽。是聲請人認應依刑法第53條、第51條第5款
    之規定，定應執行之刑，本院審核認為本件聲請與首揭法條
    規定尚無不合，應予准許。至受刑人所犯如附表編號2.所示
    違反洗錢防制法所宣告併科罰金刑部分，因其所犯如附表編
    號1.所示之罪並無罰金刑之宣告，而無宣告多數罰金刑之情
    形，自無併定應執行刑之問題，仍應與前開所定應執行刑，
    合併執行之，併此敘明。
四、本院前已經發函通知受刑人得對本件檢察官聲請定應執行之
    刑表示意見，然未見回覆等情，此有本院刑事庭111年8月12
    日中院平刑禮111聲字第2576號函(稿)、本院送達證書、收
    文資料查詢清單及收狀資料查詢清單各1紙在卷可稽(見本院
    卷第23、25、27、29、31頁)，並綜合斟酌受刑人犯罪行為
    之不法與罪責程度、所犯附表所示各罪分別為強盜及違反洗
    錢防制法等犯罪、彼此之關聯性、數罪對法益侵害之加重效
    應、罪數所反映之受刑人人格特性與犯罪傾向，及對其施以
    矯正之必要性等節，並衡以各罪之原定刑期、定應執行刑之
    外部性界限及內部性界限各節，進而為整體非難之評價，爰
    定應執行刑如主文所示。
據上論斷，應依刑事訴訟法第477條第1項，刑法第53條、第51條
第5款，裁定如主文。 
中　　華　　民　　國　　111 　年　　9 　　月　　23　　日
                  刑事第四庭    法  官  湯有朋
以上正本證明與原本無異。
如不服本裁定，應於送達後五日內，向本院提出抗告狀。
                                書記官  黃美雲
中　　華　　民　　國　　111 　年　　9 　　月　　23　　日
附表：
 編          號           1.           2.  罪          名  強盜 洗錢防制法  宣    告    刑  有期徒刑3年7月 有期徒刑6月，併科罰金新臺幣5萬元，罰金如易服勞役，以新臺幣1,000元折算1日  犯  罪  日  期  111年6月26日 110年5月間某日起至110年5月27日 偵查（自訴）機關年度案號  臺灣新北地方檢察署110年度偵字第21752號 臺灣臺中地方檢察署110年度偵字第41269號 最  後事實審 法    院 臺灣新北地方法院 臺灣臺中地方法院  案    號 110年度訴字第799號 111年度金簡字第50號  判決日期 110年9月14日 111年4月8日 確  定判  決 法    院 臺灣新北地方法院 臺灣臺中地方法院  案    號 110年度訴字第799號 111年度金簡字第50號  判    決確定日期 110年10月20日 111年5月10日 是否為得易科罰金或易服社會勞動之案件  否 不得易科罰金 得易服社會勞動   備       註  臺灣新北地方檢察署110年度執字第9123號 臺灣臺中地方檢察署111年度執字第6767號